臺灣宜蘭地方法院民事小額判決
111年度羅小字第249號
原      告  查靜怡  

被      告  范橋幸  
上列當事人間請求損害賠償事件，原告提起刑事附帶民事訴訟，
經本院刑事庭裁定移送前來（111年度簡附民字第1號），本院於
中華民國111年8月1日言詞辯論終結，判決如下：
　　主　文
被告應給付原告新臺幣伍仟元，及自民國一百一十一年一月十三
日起至清償日止，按週年利率百分之五計算之利息。
原告其餘之訴駁回。
訴訟費用由被告負擔二十分之一，餘由原告負擔。
本判決原告勝訴部分得假執行。
　　事實及理由
一、原告主張：被告為址設宜蘭縣○○鎮○○○路0號台灣中油股份有
    限公司中正南路直營門市之清潔工，原告則為加油站員工，
    被告於民國110年3月17日8時14分許，因懷疑原告躲藏在上
    址加油站之員工廁所內抽電子菸，竟基於強制之犯意，持硬
    幣1枚強行開啟原告上鎖之廁所門，並要求原告交出電子菸
    才能關門，以此強暴方式妨害原告使用員工廁所，並侵犯原
    告之隱私權，為此，爰依侵權行為之法律關係起訴請求被告
    賠償新臺幣（下同）10萬元之慰撫金，並聲明：被告應給付
    原告10萬元，及自起訴狀繕本送達翌日起至清償日止，按週
    年利率5%計算之利息等語。
二、被告則以：我確實有原告所主張之行為，但發生這件事情後
    我就沒工作了，我沒有錢，為什麼要賠償他等語，資為抗辯
    。並聲明：原告之訴駁回。
三、本院之判斷：
(一)「人格權受侵害時，得請求法院除去其侵害；有受侵害之虞
    時，得請求防止之。前項情形，以法律有特別規定者為限，
    得請求損害賠償或慰撫金。」「因故意或過失，不法侵害他
    人之權利者，負損害賠償責任。故意以背於善良風俗之方法
    ，加損害於他人者亦同。違反保護他人之法律，致生損害於
    他人者，負賠償責任。但能證明其行為無過失者，不在此限
    。」「不法侵害他人之身體、健康、名譽、自由、信用、隱
    私、貞操，或不法侵害其他人格法益而情節重大者，被害人
    雖非財產上之損害，亦得請求賠償相當之金額。」民法第18
    條、第184條、第195條第1項前段分別定有明文。
(二)查原告前揭主張之事實，業據被告於本院審理時自認不諱（
    見本院卷第38頁），又被告因前揭原告所指之事實，經臺灣
    宜蘭地方檢察署檢察官聲請簡易判決處刑後，經本院以111
    年度簡字第3號判決被告犯強制罪而處拘役40日，此亦經本
    院調閱前揭刑事卷宗核閱屬實，從而，被告確有上揭未經原
    告同意強行開啟原告廁所門之行為，確屬故意侵害原告之隱
    私權無訛，則揆諸前開規定，原告因被告此部分行為所受隱
    私權之損害，自得請求被告為非財產上之損害賠償。至被告
    辯稱其因為此件事情沒有工作、沒有錢云云，核與其應否負
    損害賠償責任無關，尚難以此為其有利之認定。
(三)而不法侵害他人之人格權，被害人受有非財產上損害，請求
    加害人賠償相當金額之慰撫金時，法院對於慰撫金之量定，
    應斟酌實際加害情形、所造成之影響、被害人所受精神上痛
    苦之程度、兩造之身分、地位、經濟狀況及其他各種情形，
    俾為審判之依據（最高法院51年台上字第223號判例、89年
    度台上字第1952號判決、86年度台上字第511號判決、86年
    度台上字第3537號判決意旨參照）。是本院審酌兩造為同事
    關係，被告竟無視於原告之隱私權任意開啟原告之廁所門，
    侵害原告之隱私權，並斟酌被告實際加害情形及原告精神上
    受損害程度，及卷內稅務電子閘門財產所得調件明細表所示
    之兩造工作、財產收入情形（見本院限閱卷）等一切情狀，
    認原告請求被告賠償之精神慰撫金於5,000元之範圍內為適
    當，應予准許。逾此部分之請求，為無理由，應予駁回。
(四)末按「給付無確定期限者，債務人於債權人得請求給付時，
    經其催告而未為給付，自受催告時起，負遲延責任。其經債
    權人起訴而送達訴狀，或依督促程序送達支付命令，或為其
    他相類之行為者，與催告有同一之效力。」「遲延之債務，
    以支付金錢為標的者，債權人得請求依法定利率計算之遲延
    利息。」「應付利息之債務，其利率未經約定，亦無法律可
    據者，週年利率為百分之5。」民法第229條第2項、第233條
    第1項前段、第203條分別定有明文。原告對被告之損害賠償
    請求權，為未定給付期限之金錢債權，揆諸前揭規定，原告
    就其上述請求經本院准許之部分，請求被告併給付自起訴狀
    繕本送達被告翌日即111年1月13日（見簡附民字卷第17頁）
    起至清償日止之法定遲延利息，為有理由，應予准許。
四、綜上所述，原告依侵權行為之法律關係，請求被告給付5,00
    0元，及自起訴狀繕本送達被告翌日即111年1月13日起至清
    償日止，按週年利率5%計算之利息，為有理由，應予准許。
    逾此部分之請求，則屬無據，應予駁回。
五、本件係就民事訴訟法第436條之8適用小額訴訟程序所為被告
    一部敗訴之判決，依民事訴訟法第436條之20之規定，被告
    敗訴部分應依職權宣告假執行。
六、本件係刑事附帶民事訴訟，而由本院刑事庭移送民事庭者，
    依刑事訴訟法第504條第2項規定，免納裁判費，且至本件言
    詞辯論終結時，亦未發生其他訴訟費用，故無從確定訴訟費
    用之數額。惟依法仍應依民事訴訟法第79條規定，諭知訴訟
    費用之負擔，以備將來如有訴訟費用發生時，得以確定其數
    額，併予敘明。 
中　　華　　民　　國　　111 　年　　8 　　月　　29　　日
                  臺灣宜蘭地方法院羅東簡易庭
　　　　　　　　　            法　官　張文愷
以上正本係照原本作成。
對於本件判決如有不服，應於收受送達後20日內向本院提出上訴
書狀，上訴於本院合議庭，並按他造當事人之人數附具繕本。
當事人之上訴，非以判決違背法令為理由不得為之，上訴狀應記
載上訴理由，表明下列各款事項：
㈠原判決所違背之法令及其具體內容。
㈡依訴訟資料可認為原判決有違背法令之具體事實。
如委任律師提起上訴者，應一併繳納上訴審裁判費。
中　　華　　民　　國　　111 　年　　8 　　月　　29　　日
                              書記官  林仁修